臺灣臺南地方法院民事裁定　　　　　　　107年度聲字第192號

聲　請　人　陳俊德　
代　理　人　王正宏律師
　　　　　　楊雨錚律師
相　對　人　陳博靜　
上列當事人間當選無效事件（本院107年度選字第1號），聲請人
聲請保全證據，本院裁定如下：
    主  文
准於證據保全程序將臺南市第三屆里長選舉位在臺南市○○區○
○○○號投開票所之全部選票（含有效票、無效票、已領未投之
空白票、用餘票）、計票條及選舉人名冊予以封存，並交由臺南
市選舉委員會集中保管。
    理  由
一、聲請意旨略以：聲請人為臺南市七股區頂山里第三屆里長選
    舉之候選人，相對人則為當選人。惟聲請人之得票數為218
    票，相對人之得票數為219票，兩造僅有1票之差距，任何1
    張選票有效或無效之認定，或計票過程、選舉事務相關程序
    有任何瑕疵，均足以影響選舉之結果。又聲請人已對相對人
    提起本院107年度選字第1號當選無效之訴，其聲請保全之證
    據，對於將來選舉訴訟所涉及有效、無效票之認定，或有無
    任何導致當選無效事由之證明，均有其重要性，爰依公職人
    員選舉罷免法施行細則第57條，準用民事訴訟法第368條規
    定，聲請依主文所示之方式保全證據。
二、按選舉、罷免訴訟程序，依公職人員選舉罷免法第128條規
    定，準用民事訴訟法之規定；當事人於案件起訴前或起訴後
    ，認為證據有滅失或礙難使用之虞，或經他造同意者，得向
    法院聲請保全，公職人員選舉罷免法施行細則第57條定有明
    文。次按證據有滅失或礙難使用之虞，得向法院聲請保全；
    就確定事、物之現狀有法律上利益並有必要時，亦得聲請為
    鑑定、勘驗或保全書證，民事訴訟法第368條第1項定有明文
    。且依同法第370條第1項第4款、第2項規定，保全證據之聲
    請應表明應保全證據之理由，並應釋明之。
三、經查：聲請人主張之上開事實，業據其提出臺南市七股區頂
    山里第三屆里長選舉選舉公報、臺南市選舉委員會公告暨民
    國107年臺南市第3屆里長選舉當選人名單、中央選舉委員會
    之臺南市里長選舉七股區頂山里候選人得票數網頁資料等件
    （見本院107年度選字第1號卷第19至33頁）為證，可認有相
    當之釋明，是聲請人聲請扣押位在臺南市○○區○000號投
    開票所之全部選票（含有效票、無效票、已領未投之空白票
    、用餘票）、計票條及選舉人名冊以保全證據，攸關其所提
    訴訟之事實認定，應有確定現狀之法律上利益及必要，核與
    上開規定相符，應予准許。
四、依民事訴訟法第371條第1項、第376條，裁定如主文。
中　　華　　民　　國　 107　　年　　12　　月　　3 　　日
                  民事選舉法庭　審判長法  官  李昆南
                              　　　　法  官  王獻楠
                              　　　　法  官  陳協奇
以上正本係照原本作成。                    
本裁定不得聲明不服。
中　　華　　民　　國　 107　　年　　12　　月　　3 　　日
                                      書記官  曾美滋